1. [I18n](index.html)
2. [International groups](International-groups_22970373.html)
3. [Japanese Documentation Working Group](Japanese-Documentation-Working-Group_22970444.html)
4. [Meetings by JPDWG](Meetings-by-JPDWG_22970537.html)

# I18n : 2020 09 15 JPDWG Agenda

Created by Satomi Tsujita on Sep 20, 2020

・gitのsquashについて

[https://chat.hyperledger.org/channel/fabric-docs-japanese?msg=7KXZEBmmupBAoxznb](https://chat.hyperledger.org/channel/fabric-docs-japanese?msg=7KXZEBmmupBAoxznb)

このスレッドの経緯について改めて共有しました。

「原則的にcommitは1つにまとめる」に基づき、翻訳者が修正の都度コミットを1つにまとめてpushするようにお願いいたします。

・CIについて

[https://chat.hyperledger.org/channel/fabric-docs-japanese?msg=n4E3cBqnZNxjrY99r](https://chat.hyperledger.org/channel/fabric-docs-japanese?msg=n4E3cBqnZNxjrY99r)

このスレッドのCIが失敗する件について、追加の情報がないか確認しました。

特に追加の情報はありませんでしたので、再度問題があった場合はまたチャットへ共有ください。

・用語集、対訳集のサブグループについて

[2020 08 18 JPDWG Agenda](2020-08-18-JPDWG-Agenda_22970636.html)　このとき議題にあった、「用語集を翻訳プロジェクトの内容をLinuxFoundation Japanへ提案」することを確認しました。

福安様と佐藤様にも同意をいただきましたので、このプロジェクトの用語集・対訳集を作成するサブグループを立ち上げます。

サブグループへ参加いただける方は、9月中をめどに、チャットで辻田宛にメンションください。

また、翻訳フローが概ね問題なく進むようになりましたので、10月からJPDWGのミーティングを月1回にしようと思います。

それに代わり、サブグループのミーティングを設定いたします。

・translation rulesの確認

なし

Document generated by Confluence on Nov 26, 2024 16:47

[Atlassian](http://www.atlassian.com/)
